【裁判字號】    97,訴緝,105
【裁判日期】    970627
【裁判案由】    毒品危害防制條例
【裁判全文】
臺灣高雄地方法院刑事判決             97年度訴緝字第105號
公  訴  人  臺灣高雄地方法院檢察署檢察官
被      告  甲○○
上列被告因毒品危害防制條例案件，經檢察官提起公訴（96年度
毒偵字第7062號），本院以簡式審判程序判決如下：
    主  文
甲○○施用第一級毒品，累犯，處有期徒刑捌月，扣案之第一級
毒品海洛因貳包（均含包裝袋，檢驗後分別淨重零點零柒柒公克
、零點壹陸陸公克），均沒收銷燬之；注射針筒、吸管各壹支，
均沒收；又施用第二級毒品，累犯，處有期徒刑肆月。應執行有
期徒刑拾月，扣案之第一級毒品海洛因貳包（均含包裝袋，檢驗
後分別淨重零點零柒柒公克、零點壹陸陸公克），均沒收銷燬之
；注射針筒、吸管各壹支，均沒收。
    事  實
一、甲○○前於民國91年間，因施用毒品案件，經臺灣雲林地方
    法院以91年度毒聲字第719 號裁定送觀察、勒戒後，認有繼
    續施用毒品之傾向，經同法院以92年度毒聲字第104 號裁定
    送強制戒治，嗣經裁定停止戒治並付保護管束而於92年8 月
    5 日釋放，於93年2 月2 日保護管束期滿執行完畢；再於93
    年間因施用毒品案件，經臺灣雲林地方法院分別以92年度訴
    字第154 號、93年度訴字第296 號判決判處有期徒刑1 年、
    1 年6 月確定，2 罪接續執行，甫於95年4 月4 日縮短刑期
    假釋付保護管束，迄同年8 月10日假釋期滿未經撤銷假釋，
    未執行之刑以已執行論。
二、明知海洛因、甲基安非他命分係屬毒品危害防制條例第2 條
    第2 項第1 款、第2 款所定之第一級、第二級毒品，不得持
    有、施用，詎仍不知悔改，於前述觀察、勒戒及強制戒治執
    行完畢釋放後5 年內，復分別基於施用第一級毒品海洛因、
    第二級毒品甲基安非他命之犯意，於96年7 月28日下午4 時
    許，在其位於高雄市○○區○○街81巷6 號2 樓之住處，以
    注射針筒注射之方式，施用第一級毒品海洛因1 次；另於96
    年7 月28日晚上9 時45分許往前回溯96小時內之某時，在上
    址住處，以玻璃球燒烤毒品之方式，施用第二級毒品甲基安
    非他命1 次。嗣於該日晚上7 時許，在高雄市苓雅區○○○
    路35巷與林森二路路口，因形跡可疑經警盤查，經徵得其同
    意後搜索，當場自其身上扣得海洛因1 包（含包裝袋，檢驗
    前淨重0.102 公克；檢驗後淨重0.077 公克），另經其帶同
    警方前往上址住處，在房間衣櫥內扣得其所有之海洛因毒品
    1 包（含包裝袋，檢驗前淨重0.190 公克；檢驗後淨重0.16
    6 公克），及供其施用海洛因使用之注射針筒、吸管各1 支
    ，再採集其尿液送驗後，檢驗結果呈嗎啡、甲基安非他命之
    陽性反應，而查悉上情。
三、案經高雄市政府警察局新興分局報告臺灣高雄地方法院檢察
    署檢察官偵查起訴。
    理  由
一、被告甲○○所犯係死刑、無期徒刑、最輕本刑為3 年以上有
    期徒刑以外之罪，其於準備程序中就前揭被訴事實為有罪之
    陳述，經受命法官告知簡式審判程序之旨，並聽取其與公訴
    人之意見後，本院合議庭認為適宜由受命法官獨任進行簡式
    審判程序，爰依刑事訴訟法第273 條之1 第1 項規定，裁定
    由受命法官獨任進行簡式審判程序，合先敘明。
二、上揭事實，業據被告於審理時坦承不諱，且被告為警所採之
    尿液，經送高雄市立凱旋醫院檢驗結果，確呈嗎啡及甲基安
    非他命陽性反應，有該院96年8 月13日濫用藥物尿液檢驗報
    告（檢體編號：A304號）、毒品案件嫌疑人尿液採證代碼對
    照表各1 紙在卷可稽；而扣案之白色粉末2 包（均含包裝袋
    ，檢驗前分別淨重0.102 公克、0.190 公克；檢驗後分別淨
    重0.077 公克、0.166 公克），經送驗後，確均含有海洛因
    成分，亦有高雄市立凱旋醫院96年8 月20日濫用藥物成品檢
    驗鑑定書1 紙在卷可參，另有注射針筒、吸管各1 支扣案可
    佐。足徵被告之自白與事實相符，堪以採信。是本案事證明
    確，被告施用第一級毒品海洛因、第二級毒品甲基安非他命
    之犯行，洵堪認定。
三、按觀察、勒戒或強制戒治執行完畢釋放後，5 年內再犯毒品
    危害防制條例第10條施用毒品之罪者，應依法追訴，毒品危
    害防制條例第23條第2 項定有明文。本件被告前因施用毒品
    案件，經臺灣雲林地方法院以91年度毒聲字第719 號裁定送
    觀察、勒戒後，認有繼續施用毒品之傾向，經同法院以92年
    度毒聲字第104 號裁定送強制戒治，嗣經裁定停止戒治並付
    保護管束而於92年8 月5 日釋放，於93年2 月2 日保護管束
    期滿執行完畢等情，有臺灣高等法院被告前案紀錄1 份在卷
    可參。是被告於上開強制戒治執行完畢釋放後，5 年內再犯
    本件施用第一級毒品海洛因、第二級毒品甲基安非他命罪行
    ，依前開法條之規定，應依法追訴，本院自得依法論罪科刑
    。
四、核被告所為，係犯毒品危害防制條例第10條第1 項之施用第
    一級毒品罪、同條例第10條第2 項之施用第二級毒品罪。其
    持有第一級、第二級毒品之低度行為，分別為其施用之高度
    行為所吸收，均不另論罪。其所犯上開2 罪間，犯意各別，
    行為互殊，應予分論併罰。又被告有事實欄所載之前科紀錄
    ，甫於95年4 月4 日縮短刑期假釋付保護管束，迄同年8 月
    10日假釋期滿未經撤銷假釋，未執行之刑以已執行論等情，
    有上開前案紀錄表1 份在卷可憑，其於刑之執行完畢後，5
    年內故意再犯本件有期徒刑以上之上開2 罪，均為累犯，皆
    應加重其刑。爰審酌被告前因施用毒品案件，經施以觀察、
    勒戒、強制戒治及遭法院判處罪刑並執行完畢後，仍未能徹
    底戒絕毒品，再犯本件施用毒品犯行，足見其戒絕毒癮之意
    志不堅，未能體悟施用毒品對自己、家人造成之傷害及社會
    之負擔，惟念其犯後坦承犯行，態度良好，及施用毒品乃戕
    害自身健康，尚未直接危害他人，反社會性不高等一切情狀
    ，分別量處如主文所示之刑，並定其應執行刑，以資懲儆。
五、末以，扣案之白色粉末2 小包經送驗結果（均含包裝袋，檢
    驗前分別淨重0.102 公克、0.190 公克；檢驗後分別淨重0.
    077 公克、0.166 公克），確均含第一級毒品海洛因成分，
    業已認明如前，又因毒品鑑驗一般係以傾倒之方式，將包裝
    袋內之第一級毒品海洛因倒出而與包裝袋分離而稱重，必要
    時，輔以刮杓刮取袋內粉末，然無論依何種方式分離，包裝
    袋內均有極微量之第一級毒品海洛因殘留，此業經法務部調
    查局以93年3 月19日調科壹字第09300113060 函釋在案，此
    為本院職務上已知之事實，是足認前開空包裝袋，其內含有
    極微量第一級毒品海洛因殘留而無法析離，應整體視為查獲
    之第一級毒品海洛因，俱應依毒品危害防制條例第18條第1
    項前段之規定，不問屬於犯人與否，均沒收銷燬之；至送鑑
    耗損之海洛因粉末既已滅失，自無庸再予宣告沒收銷燬之必
    要。至扣案注射針筒、吸管各1 支屬被告所有，且為供本件
    施用第一級毒品犯行所用之物，業據被告供承在卷（見本院
    卷第48頁），爰依刑法第38條第1 項第2 款，併予宣告沒收
    。
據上論斷，應依刑事訴訟法第273 條之1 第1 項、第299 條第1
項前段，毒品危害防制條例第10條第1 項、第2 項、第18條第1
項前段，刑法第11條、第47條第1 項、第51條第5 款、第38條第
1項第2款，判決如主文。
本案經檢察官鄧藤墩到庭執行職務。
中    華    民    國    97    年     6    月    27    日
                  刑事第四庭  法  官  鄭凱文
以上正本證明與原本無異。
如不服本判決應於收受本判決後10日內向本院提出上訴書狀，並
應敘述具體理由，如未敘述上訴理由者，應於上訴期間屆滿後20
日內補提理由書狀於本院（均須按他造當事人之人數附繕本）「
切勿逕送上級法院」。
中    華    民    國    97    年     6    月    30    日
                              書記官  蕭家玲
附錄本案論罪法條：
毒品危害防制條例第10條
施用第一級毒品者，處6 月以上5 年以下有期徒刑。
施用第二級毒品者，處3 年以下有期徒刑。


司法院資訊處製作；財團法人民間司法改革基金會備份。
